臺灣屏東地方法院刑事判決　　　　　　 100年度訴字第1031號
公　訴　人　臺灣屏東地方法院檢察署檢察官
被　　　告　李杰修
上列被告因違反毒品危害防制條例案件，經檢察官提起公訴（
100 年度毒偵字第1473號），嗣因被告就被訴事實為有罪之陳述
，經合議庭裁定由受命法官獨任適用簡式審判程序審理，本院判
決如下：
    主  文
李杰修施用第一級毒品，處有期徒刑柒月。
    事  實
一、李杰修前因施用毒品案件，經裁定送觀察、勒戒後，認有繼
    續施用毒品之傾向，再送強制戒治，嗣經裁定停止戒治、撤
    銷停止戒治續執行戒治，於民國90年2 月20日執行完畢。又
    於前開強制戒治執行完畢5 年內之93年因施用毒品案件，經
    法院判處有期徒刑8 月、4 月，應執行有期徒刑10月確定，
    及因竊盜案件，經法院判處有期徒刑8 月確定，經裁定應執
    行有期徒刑1 年5 月確定。同年間復因強盜案件，經判處有
    期徒刑4 年確定；及因施用毒品、竊盜等案件，分別經法院
    判處有期徒刑8 月、4 月、1 年4 月確定，嗣經裁定減刑，
    並與上開強盜案件定應執行有期徒刑5 年1 月確定，後與上
    開案件接續執行，於98年10 月9日縮短刑期假釋出監，並付
    保護管束，上開假釋於100 月2 月25日經撤銷而尚未執行完
    畢（不構成累犯）。詎猶不知悔改，明知海洛因屬第一級毒
    品，不得持有及施用，仍基於施用第一級毒品之犯意，於
    100 年3 月23日12時許，在屏東縣潮州鎮○○路129 巷20號
    住處內，以將海洛因加水置於針筒後注入體內之方式，施用
    第一級毒品海洛因1 次。嗣於同日22時許，因另案通緝為警
    緝獲，李杰修於警方尚未發覺其有為上開施用海洛因之犯罪
    行為前，即向警坦白供認有為本件施用毒品犯行而願接受裁
    判，並由警方採集其尿液送驗，檢出嗎啡陽性反應，始悉上
    情。
二、案經屏東縣政府警察局潮州分局報告臺灣屏東地方法院檢察
    署檢察官偵查起訴。
    理  由
一、按本件被告所犯係死刑、無期徒刑、最輕本刑為3 年以上有
    期徒刑以外之罪，其於準備程序就被訴事實為有罪之陳述，
    經受命法官告知簡式審判程序之旨，並聽取其與公訴人之意
    見後，合議庭認無不得或不宜改依簡式審判程序進行之情事
    ，依刑事訴訟法第273 條之1 第1 項、第284 條之1 規定，
    裁定本件由受命法官獨任進行簡式審判程序，合先敘明。
二、上揭犯罪事實，業據被告於本院審理中坦承不諱，此外並有
    屏東縣政府警察局潮州分局毒品案件涉嫌人尿液採證編號姓
    名對照表、台灣檢驗科技股份有限公司濫用藥物尿液檢驗報
    告各1 紙等，足認被告前揭自白與事實相符，本案事證明確
    ，被告犯行堪以認定。
三、次查就本案被告施用毒品犯行，依本案警卷內所附警員所製
    作之查獲經過報告可知，於警員尚未有具體證據足認被告有
    為上開施用毒品行為前，被告即已先行承認有為本件施用海
    洛因之行為而願接受裁判，故就被告本案施用第一級毒品犯
    行，被告所為應已符合刑法第62條前段自首之規定，並予述
    明。
四、復查93年修正施行之毒品危害防制條例就施用毒品者，祇於
    「初犯」及「5 年後再犯」二種情形，有其追訴條件之限制
    ，即須於初犯經觀察、勒戒或強制戒治釋放後，5 年內均無
    施用毒品之行為，始能認其前所實施之觀察、勒戒或強制戒
    治已足遮斷毒癮，而得於5 年後再犯時，再予適用初犯之規
    定，重行觀察、勒戒等程式。倘5 年內已經再犯，被依法追
    訴處罰，縱其第3 次（或第3 次以上）施用毒品之時間在初
    犯釋放5 年以後，即與「5 年後再犯」之情形有別，且因已
    於「5 年內再犯」，顯見其再犯率甚高，原實施觀察、勒戒
    或強制戒治，已無法收其實效，而無5 年戒斷期之存在，自
    無再經觀察、勒戒及強制戒治之必要，應由檢察官逕行起訴
    （最高法院95年度台非字第59號、第65號判決意旨、95年度
    第7 次刑庭會議決議意旨參照）。查被告曾因施用毒品案件
    ，經裁定送觀察、勒戒後，認有繼續施用毒品之傾向，再送
    強制戒治，嗣經裁定停止戒治、撤銷停止戒治續執行戒治，
    於90年2 月20日執行完畢，又於前開強制戒治執行完畢5年
    內之93年因施用毒品案件，經法院判處有期徒刑8 月、4 月
    ，應執行有期徒刑10月確定等，有臺灣高等法院被告被告前
    案紀錄表、臺灣高等法院在監在押全國紀錄表等在卷足參，
    則被告於前案經觀察勒戒、強制戒治執行完畢後，於5 年內
    已經再犯，雖本案施用毒品之時間在初犯釋放5 年後，惟被
    告既已先於「5 年內再犯」，顯見其再犯率甚高，原實施觀
    察勒戒等已無法收其實效，而無5 年戒斷期之存在，參諸前
    揭判決及決議意旨，自無再經觀察勒戒及強制戒治之必要，
    本院自應依法就被告本次施用毒品之犯行予以論罪科刑。
五、按海洛因屬毒品危害防制條例第2 條第2 項第1 款所規定之
    第一級毒品，不得持有及施用，核被告所為，係犯毒品危害
    防制條例第10條第1 項之施用第一級毒品罪。被告持有毒品
    ，復進而施用，其持有毒品之低度行為，為施用毒品之高度
    行為所吸收，不另論罪。又被告本案施用海洛因犯行，如上
    所述符合自首規定，故本院依法予以減輕其刑。爰審酌被告
    施用毒品行為於本質上係屬自我戕害行為，反社會性之程度
    應屬較低；惟施用毒品，不僅足以戕害其個人身心，且極易
    滋生其他犯罪，惡化治安甚重，嚴重損及公益，且被告前經
    觀察勒戒之執行等助其戒除毒品，仍再為本案施用第一級毒
    品犯行，顯見其不思悔改，自制力亦顯不佳，上開施用毒品
    符合自首予以減輕，及被告犯後坦承犯行，兼衡其素行、教
    育程度、經濟狀況、智識程度等一切情狀，量處如主文所示
    之刑，以資懲儆。
據上論斷，應依刑事訴訟法第273 條之1 第1 項、第284 條之1
、第299 條第1 項前段，毒品危害防制條例第10條第1 項，刑法
第11條前段、第62條前段，判決如主文。
本案經檢察官劉昀到庭執行職務。
中    華    民    國   100    年    9     月    30    日
                  刑事第二庭    法  官  黃紀錄
以上正本證明與原本無異。
如不服本判決應於收受判決後10日內向本院提出上訴書狀，並應
敘述具體理由；其未敘述上訴理由者，應於上訴期間屆滿後20日
內向本院補提理由書（均須按他造當事人之人數附繕本）「切勿
逕送上級法院」。
中    華    民    國   100    年    10    月    3     日
                                書記官  戴仲敏